---
title: "pset1"
author: "Luis Chávez"
date: "2024-05-25"
output: html_document
---

Los datos han sido estraídos de:
[Acceder](https://stats.oarc.ucla.edu/stata/examples/ara/applied-regression-analysis-by-fox-data-files/)

## Filtro
Se utiliza el filtro o medidas de utilidad colectiva.

```{r}
library(haven)
library(FSinR)
data <- read_dta("ericksen.dta")
data <- as.data.frame(data)

#Forward Selection
Evaluador_Gini <- giniIndex() # filtro de gini
Busqueda_SFS   <- searchAlgorithm(searcher = "sequentialForwardSelection")
result1 <- featureSelection(data, 'undcount', Busqueda_SFS, Evaluador_Gini)
result1$bestFeatures

#Backward Selection
Evaluador_Gini <- giniIndex() # filtro de gini
Busqueda_SFBS  <- sequentialFloatingBackwardSelection()
result2 <- featureSelection(data, 'undcount', Busqueda_SFBS, Evaluador_Gini) 
result2$bestFeatures
```

A partir de las dos corridas, se puede observar que en uno área es el mejor atributo, mientras que en el otro caso, housing, city y countprc son los mejores atributos.


## Envoltura
El código es el siguiente:

```{r}
Evaluador_bglm <- wrapperEvaluator(learner          = "bayesglm", 
                                   resamplingParams = list(method = "repeatedcv", #cross-valid 
                                                           repeats = 3)) 
resultado_bglm <- featureSelection(data, 'undcount', Busqueda_SFS, Evaluador_bglm) 
resultado_bglm$bestFeatures
```

Se aprecia que housing no es relevante.


## Envoltura BORUTA
Aqui se considera dos casos. Para 200 iteraciones:
```{r}
library(Boruta)
boruta <- Boruta(undcount ~ ., data = data, doTrace = 0, maxRuns = 200) 
boruta |> print()

boruta |> plot(las = 2, cex.axis = 0.7)
boruta |> attStats()
boruta |> plotImpHistory()
```

Housing es tentativamente importante, mientras que Area de ninguna manera es importante.

Para 400 iteraciones se tiene:
```{r}
boruta2 <- Boruta(undcount ~ ., data = data, doTrace = 0, maxRuns = 400) 
boruta2 |> print()

boruta2 |> plot(las = 2, cex.axis = 0.7)
boruta2 |> attStats()
boruta2 |> plotImpHistory()
```

Area nuevamente de ninguna manera es importante.

A partir de los outcomes mostrados, se concluye que hay cierta inconsistencia en los algoritmos y filtros ya que se contradicen, por ejemplo, en el caso de Area.
Sin embargo, se puede estrablecer que BORUTA es más potente desde la perspectiva estadística ya que las iteraciones permiten evidenciar un patrón de importancia de las variables seleccionadas.